---
title: "aula_pratica"
output: html_document
date: "2023-11-22"
---

```{r setup, include=FALSE}
knitr::opts_chunk$set(echo = TRUE)
library(data.table)
library(readr)
```

Considere o arquivo de dados amostra_banco_distrito.csv disponível em https://github.com/cibelerusso/Datasets/blob/main/amostra_banco_distrito.csv

Você deve desenvolver uma análise de correspondência múltipla, com pelo menos três variáveis, buscando maximizar a inércia total das duas coordenadas principais, 

$$\frac{\sum_{i=1}^{2}\lambda_i}{\sum_{i=1}^{k}\lambda_i^2}$$

 em que k é o número total de variáveis adicionadas na análise.

Considere, por exemplo, métodos alternativos para categorizar as variáveis contínuas existentes na base de dados, como técnicas baseadas em análise de agrupamentos. Se achar necessário, pode criar novas variáveis.

```{r leitura dos dados}
df <- read_delim('https://raw.githubusercontent.com/cibelerusso/Datasets/main/amostra_banco_distrito.csv', delim=",", locale = locale(decimal_mark = ","))
dt <- as.data.table(df)

dt$Saldo_poupança <- ifelse(dt$Saldo_poupança > 0,1,0)
head(dt) 
```

```{r ved, }

summary(df[2:11])
```

Note that the `echo = FALSE` parameter was added to the code chunk to prevent printing of the R code that generated the plot.
